# 请教关于供应商返利的会计处理

提问人：bozynia 时间：2012-12-27 10:48:50
问：如果我公司收到供应商的返利，能给对方开具普通发票吗？相关税怎么处理？
解答：公司收到供应商的返利，应按以下规定办理。国家税务总局《关于商业企业向货物供应方收取的部分费用征收流转税问题的通知》（国税发〔 2004 〕 136 号）第（二）项规定：“对商业企业向供货方收取的与商品销售量、销售额挂钩（如以一定比例、金额、数量计算）的各种返还收入，均应按照平销返利行为的有关规定冲减当期增值税进项税金，不征收营业税”；第二条规定：“商业企业向供货方收取的各种收入，一律不得开具增值税专用发票”；第三条规定：“应冲减进项税金的计算公式调整为：当期应冲减进项税金=当期取得的返还资金/（1+所购货物适用增值税税率）×所购货物适用增值税税率”。
请问如果关于返利冲成本的有没有明确的会计准则及相关解释依据

回答人：chenyiwei
收到供应商返利，应冲减采购成本。可根据存货周转情况测算应冲减期末存货的金额和应冲减本期营业成本的金额。

回答人：chenyiwei
回复 guizilaile00 的帖子
应根据与供应商签订的合同条款，判断返利金额能否合理预计。如果能够合理预计的，则在采购成立时就可以预提出来，在当时就可以冲减采购成本；如果不能合理预计的（例如无法预计采购量能否达到享受返利的标准），则在条件满足时予以确认，冲减届时的营业成本或者存货成本。当然，如果存货周转较快的，也可简化为全部冲减营业成本。
“有些我要到半年后才知道的返利，在半年前我还没有办法来冲减入账”其实也是一个金额能否可靠计量的问题。金额能够可靠计量，是一切会计确认和计量均应满足的基本前提。

提问人：Lolita 时间：2014-01-17 12:52:25
请问是不是不管对方有没有开红冲发票，都是这样处理呢？谢谢

回答人：chenyiwei
请看 5 楼的答复。

提问人：dvgling 时间：2016-05-25 21:32:21
我意思是知否需要做进项税转出呢

回答人：chenyiwei
应需要。

提问人：呼叫帮助 时间：2018-02-02 20:31:50
陈版，审计一家超市公司，超市公司向供货方收取的与商品销售量、销售额无必然联系，且商业企业向供货方提供一定劳务的收入，名目分别有进场费、广告促销费、上架费、展示费、管理费等，超市给供货方开具6%的发票。我认为这实际销售折扣，应当作为存货或销售成本的冲减，企业认为我的理解不对，请教陈版，这个怎么理解是正确的？

回答人：chenyiwei
考虑超市提供的这些服务的公允价值能否可靠计量，以及这些服务的公允价值是否显著低于发票金额。如果是，则不认可超市单独提供服务的判断，仍作为返利处理。

提问人：rwx 心星 时间：2019-03-30 16:13:56
您好，陈版主，有一家互联网广告公司，在充值量达到一定量的时候，供应商会给予10%的现金或虚拟货币的返利（返利一般是在次年 3 、 4 月到帐），公司的做法是： 1 、现金返利确认收入（借：应收帐款 贷：营业收入 贷：增值税）； 2 、货币返利冲减成本（借：预付帐款 贷：营业成本）。请问这种会计处理方法正确吗？个人认为应该都冲减成本，由于本期的充值额不一定在当期全部消耗完，公司在确定能收到返利的时候是否也要将返利在当期消耗和未消耗部分进行分摊，属于消耗部分的返利冲减当期营业成本。

回答人：chenyiwei
你的理解合理。